【裁判字號】    98,上易,2910
【裁判日期】    981216
【裁判案由】    竊盜
【裁判全文】
臺灣高等法院刑事判決                98年度上易字第2910號
上  訴  人
即  被  告  甲○○
上列上訴人因竊盜案件，不服臺灣板橋地方法院98年度易字第19
66號，中華民國98年10月12日第一審判決（起訴案號：臺灣板橋
地方法院檢察署98年度偵字第17924 、18317 號），提起上訴，
本院判決如下：
    主  文
上訴駁回。
    理  由
一、依刑事訴訟法第350條、第361條、第362條、第367條規定，
    不服地方法院之第一審判決而上訴者，須提出上訴書狀，並
    應敘述具體理由，為上訴必備之程式；其所提出之書狀未敘
    述上訴理由，或僅曾以言詞陳述上訴理由者，均應於上訴期
    間屆滿後20日內補提理由書於第一審法院。第一審法院經形
    式審查，認逾期未補提上訴理由者，應定期間先命補正；逾
    期未補正者，為上訴不合法律上之程式，應以裁定駁回。倘
    已提出上訴理由，但所提非屬具體理由者，則由第二審法院
    以上訴不合法律上之程式，判決駁回。而所謂具體理由，必
    係依據卷內既有訴訟資料或提出新事證，指摘或表明第一審
    判決有何採證認事、用法或量刑等足以影響判決本旨之不當
    或違法，而構成應予撤銷之具體事由，始克當之（例如：依
    憑證據法則具體指出所採證據何以不具證據能力，或依憑卷
    證資料，明確指出所為證據證明力之判斷如何違背經驗、論
    理法則）；倘僅泛言原判決認定事實錯誤、違背法令、量刑
    失之過重或輕縱，而未依上揭意旨指出具體事由，或形式上
    雖已指出具體事由，然該事由縱使屬實，亦不足以認為原判
    決有何不當或違法者（例如：對不具有調查必要性之證據，
    法院未依聲請調查亦未說明理由，或援用證據不當，但除去
    該證據仍應為同一事實之認定），皆難謂係具體理由，俾與
    第二審上訴制度旨在請求第二審法院撤銷、變更第一審不當
    或違法之判決，以實現個案救濟之立法目的相契合，並節制
    濫行上訴，最高法院97年度台上字第892號判決意旨參照。
二、本件上訴人即被告甲○○不服原判決，於98年10月26日具狀
    提起第二審上訴，同年11月13日補充上訴理由，其上訴理由
    略以：被告於98年6 月27日8 時20分許，在臺北縣鶯歌鎮○
    ○路94巷33之5 號前，進入陳義郎所有之車號6N-7058 號車
    內，並持續其犯意之延伸，迨至警方查察，當場為警所緝，
    既維持於現場，且該竊取所得並未進入被告可支配之範疇內
    ，是否此件犯行應論以未遂等語。
三、經查：本件原判決依上訴人即被告甲○○於原審審理時自白
    不諱（見原審卷第65頁、66頁反），核與證人乙○○於警詢
    時之陳述（見偵字第18317 號卷第6 至6 頁反）、證人陳義
    郎（原審誤載為陳義雄）於警詢及偵訊時具結所證（見偵字
    第17924 號卷第7 頁、52頁）、證人即警員許景超於偵訊時
    具結所證相符（見偵字17924 號卷第51至52頁），並有現場
    照片、贓物認領保管單附卷（見偵字第17924 號卷第13頁、
    第22至25頁，偵字第18317 號卷第15至17頁），及2 把剪刀
    扣案為證，足認被告自白與事實相符，堪信為真實。又被告
    有原判決事實欄所載犯罪科刑執行情形，有本院被告前案紀
    錄表附卷可參，其於前案有期徒刑執行完畢後，5 年內故意
    再犯本件有期徒刑以上之2 罪，各為累犯，均應依刑法第47
    條第1 項之規定加重其刑。原審審酌被告犯罪之動機目的，
    智識程度，竊盜犯罪所得財物多寡，犯罪使用手段之危險性
    ，及其犯後坦認犯行態度良好等一切情狀，分別量處被告攜
    帶凶器竊盜，累犯，處有期徒刑1 年；又攜帶凶器竊盜，累
    犯，處有期徒刑7 月，應執行有期徒刑1 年6 月，均已詳敘
    其所憑證據、認定理由及量刑依據。被告上訴理由主張其進
    入陳義郎所有之車號6N-7058 號車內，當場為警所緝，應論
    以未遂云云，惟刑法上竊盜罪既遂未遂區分之標準，係採權
    力支配說，即行為人將竊盜之客體，移入一己實力支配之下
    者為既遂：若著手於竊盜，而尚未脫離他人之持有，或未移
    入一己實力支配之下者，則為未遂，此有最高法院84年度台
    上字第2256號判決可資參照。查本件被告以其所攜帶客觀上
    足以對人之生命、身體、安全構成威脅可為兇器使用之剪刀
    1 支，插入陳義郎所有之自用小貨車門鎖孔後開啟車門，入
    車竊取陳義郎置放車內之現金新臺幣37元得手之事實，為被
    告所自承，該贓款37元並經員警許景超當場於被告身上起獲
    ，被告顯已將該竊盜所得37元置於自己實力支配之下，其加
    重竊盜行為當已達既遂之程度，被告上訴指稱該件犯行僅應
    論以未遂云云，顯不可採。復核被告上訴理由之內容，未就
    原審判決有何採證認事、用法或量刑等足以影響原審判決本
    旨之不當或違法，而為具體指摘，揆諸首揭規定，其上訴自
    屬不合法律上之程式，應予駁回，並不經言詞辯論為之。
據上論斷，應依刑事訴訟法第367條前段、第372條判決如主文。
中    華    民    國    98    年    12    月    16    日
                刑事第十五庭  審判長法  官  吳昭瑩
                                    法  官  蘇隆惠
                                    法  官  吳炳桂
以上正本證明與原本無異。
不得上訴。
                                    書記官  張嘉佐
中    華    民    國    98    年    12    月    18    日


司法院資訊處製作；財團法人民間司法改革基金會備份。
